【裁判字號】    92,交易,488
【裁判日期】    920829
【裁判案由】    過失傷害
【裁判全文】
臺灣板橋地方法院刑事判決                        九十二年度交易字第四八八號
    公  訴  人  臺灣板橋地方法院檢察署檢察官
    被      告  丙○○
右列被告因過失傷害案件，經檢察官提起公訴（九十二年度偵字第九七三四號），本
院判決如左：
    主  文
丙○○因過失傷害人，處拘役肆拾日，如易科罰金，以佰元折算壹日。
    事  實
一、丙○○於民國九十二年三月三十一日上午十一時十一分許，騎乘車號ＬＦ九─八
    九二號機車，沿台北縣板橋市○○路○段即通往大漢橋之機車專用道往新莊市方
    向行駛，本應注意保持兩車併行之間隔並隨時採取必要之安全措施，當時天候晴
    、路面乾燥無缺陷或障礙物、視距良好，依丙○○之智識程度及當時情形均無不
    能注意之情事，適其同向右方有甲○○騎乘車號ＰＮＹ─五五一號機車（後座附
    載黃湘凌，未據告訴）與之併行，丙○○疏未注意保持兩車併行之間隔，而往右
    偏移，甲○○見狀閃避不及，其左側車身遭丙○○騎乘之機車撞擊後，往右傾倒
    而碰撞其同向右方由乙○○所騎乘之車號ＲＺＪ─二一六號機車之左側（後座附
    載鄭伊庭，未據告訴），甲○○及乙○○因此先後倒地，甲○○受有左肩挫傷及
    擦傷、左手腕擦傷及挫傷、左膝及小腿擦傷等傷害，乙○○則受有右臂瘀傷併擦
    裂傷（十乘八公分、十乘六公分）、右膝擦傷（六乘四公分）、右下肢擦裂傷（
    十乘六公分）、右足及足踝多處擦裂傷（五乘四公分一處、二乘一公分兩處、一
    乘零點五公分兩處）及左足擦裂傷（一乘零點五公分）等傷害。丙○○肇事後，
    由路人報警並通知救護車將丙○○、甲○○、乙○○送醫治療，丙○○於犯罪未
    發覺之前向前來醫院處理之警員自承車禍肇事並接受裁判。
二、案經甲○○、乙○○訴請台北縣政府警察局海山分局移送臺灣板橋地方法院檢察
    署檢察官偵查起訴。
    理  由
一、訊據被告丙○○坦承於右揭時地騎乘機車與甲○○之機車發生碰撞，甲○○之機
    車再碰撞乙○○之機車，甲○○、乙○○因此均倒地受傷等情不諱，惟矢口否認
    有過失傷害之犯行，並辯稱：當時伊後方有不詳身分之人騎乘機車撞擊伊機車兩
    次，又從伊右方超車撞擊伊機車之把手，伊因此跌倒碰撞林秀芳之機車云云。惟
    查：右揭事實業據告訴人甲○○、乙○○於偵審中指訴甚詳，目擊證人羅文銓於
    警詢及檢察官訊問時亦證稱：當時伊騎機車在被告與告訴人等之機車後方，被告
    在最左側，中間是甲○○，最右邊是乙○○，三輛機車幾乎是併行狀態，當時被
    告突然往右偏，勾到中間機車之把手，並碰撞中間機車之車身，導致中間機車再
    往右偏撞擊右側機車，當時並無車輛超越被告，因為被告在最左側，不可能有機
    車可超越，況且當時僅有伊一輛機車在後方等語，復有道路交通事故調查表、現
    場圖各一份、肇事現場及車損照片共二十二張附卷可稽，堪認告訴人甲○○、乙○○指訴之情節與事實相符；觀諸卷附肇事後所拍攝被告騎乘之車號ＬＦ九─八
    九二號機車後方照片（見偵卷第二十六頁、第二十九頁、第三十二頁），該機車
    後方並無任何遭撞擊之痕跡，可見被告所辯並不實在。按汽車（含機器腳踏車）
    行駛時，駕駛人應注意兩車併行之間隔，並隨時採取必要之安全措施，道路交通
    安全規則第九十四條第三項定有明文。被告係機器腳踏車之駕駛人，應注意遵守
    上開規定，且依附卷道路交通事故調查報告表之記載，本件肇事當時天候晴、路
    面乾燥無缺陷或障礙物、視距良好，依被告之智識程度及當時情形，均無不能注
    意之情事，被告竟疏未注意兩車併行之間隔，向右偏移而撞擊甲○○所騎乘之機
    車，以致肇事，被告之駕車行為顯有過失。又被害人甲○○及乙○○因此倒地，
    甲○○受有左肩挫傷及擦傷、左手腕擦傷及挫傷、左膝及小腿擦傷等傷害，乙○○則受有右臂瘀傷併擦裂傷（十乘八公分、十乘六公分）、右膝擦傷（六乘四公
    分）、右下肢擦裂傷（十乘六公分）、右足及足踝多處擦裂傷（五乘四公分一處
    、二乘一公分二處、一乘零點五公分二處）及左足擦裂傷（一乘零點五公分）等
    傷害，亦有其二人之診斷證明書各一份、受傷照片影本五張附卷可憑，是被害人
    甲○○、乙○○所受上開傷勢與被告之駕車過失行為間，具有相當因果關係。綜
    上所述，本案事證明確，被告之犯行洵堪認定。
二、核被告因駕車過失致甲○○、乙○○受傷之行為，均係犯刑法第二百八十四條第
    一項前段之過失傷害罪。被告以一過失行為，同時導致甲○○、乙○○受傷，觸
    犯上開二罪名，係同種類之想像競合犯，應從一過失傷害罪處斷。被告肇事後，
    由路人報警並通知救護車將丙○○、甲○○、乙○○送醫治療，被告於犯罪未發
    覺之前向前來醫院處理之警員自承車禍肇事並接受裁判，此觀卷附被告及告訴人
    之警詢筆錄、道路交通事故補充資料表自明，被告合於自首之要件，應依刑法第
    六十二條前段規定減輕其刑（按刑事訴訟採職權主義，不能期待被告自己證明其
    自己犯罪，因此被告自肇駕車肇事後，縱使以無過失為由，為己辯護並否認犯罪
    ，仍不能動搖其自首之效力）。爰審酌被告之素行（見卷附臺灣高等法院檢察署
    刑案紀錄簡覆表）、其駕車過失之情節、甲○○、乙○○所受之傷勢、被告犯後
    未坦承犯行，仍飾詞圖卸刑責，且迄未賠償告訴人所受損害等一切情狀，量處如
    主文所示之刑，並諭知易科罰金之折算標準。
據上論斷，應依刑事訴訟法第二百九十九條第一項前段，刑法第二百八十四條第一項
前段、第五十五條、第四十一條第一項前段、第六十二條前段，罰金罰鍰提高標準條
例第一條前段、第二條，判決如主文。
本案經檢察官謝宗甫到庭執行職務。
中      華      民      國      九十二      年    八    月    二十九    日
                              臺灣板橋地方法院交通法庭
                                  法  官  樊  季  康
右正本證明與原本無異
如不服本判決應於送達後十日內向本院提出上訴狀
                                  書記官  馬  秀  芳
中      華      民      國      九十二      年    八    月    二十九    日
附錄本案論罪科刑法條全文：
刑法第二百八十四條
因過失傷害人者，處六月以下有期徒刑、拘役或五百元以下罰金。致重傷者，處一年
以下有期徒刑、拘役或五百元下罰金。
從事業務之人，因業務上之過失傷害人者，處一年以下有期徒刑、拘役或一千元以下
罰金。致重傷者，處三年以下有期徒刑、拘役或二千元以下罰金。


司法院資訊處製作；財團法人民間司法改革基金會備份。
